# 权益法核算下被投资公司发行债券会计处理

提问人：tangguo0920 时间：2016-04-07 09:38:23
在权益法核算下，被投资公司发行债券，投资公司是否需要做相应处理？

回答人：chenyiwei
被投资公司发行债券，一般理解不应影响归属于其普通股股东的权益，也不影响普通股股东之间的权益比例。相应地在发行时，投资方在权益法核算中无需特殊处理。